【裁判字號】    97,抗,879
【裁判日期】    970821
【裁判案由】    聲請定其應執行刑
【裁判全文】
臺灣高等法院刑事裁定                   97年度抗字第879號
抗  告  人
即  受刑人  甲○○
上列受刑人因聲請定其應執行刑案件，不服臺灣臺北地方法院中
華民國97年7月11日裁定（97年度聲字第1578號），提起抗告，
本院裁定如下：
    主  文
抗告駁回。
    理  由
一、原裁定以聲請意旨略以受刑人甲○○前因毒品危害防制條例
    等案件，先後經臺灣臺北地方法院判決確定如附表，應依刑
    法第53條、第51條第5款之規定，定其應執行之刑，爰依刑
    事訴訟法第477條第1項聲請定其應執行之刑等語。及本件受
    刑人於裁判確定前犯如附表所示之數罪，其中編號1、3所示
    之罪係於95年7月1日刑法修正施行前所犯，而修正前刑法第
    51條第5款規定：「宣告多數有期徒刑者，於各刑中之最長
    期以上，各刑合併之刑期以下，定其刑期。但不得逾20年」
    修正後刑法第51條第5款則規定：「宣告多數有期徒刑者，
    於各刑中之最長期以上，各刑合併之刑期以下，定其刑期。
    但不得逾30年」，經比較新舊法結果，修正後刑法並未較有
    利於受刑人，依刑法第2條第1項前段規定，應適用修正前刑
    法第51條第5款規定，定其應執行之刑。又修正前刑法第41
    條第2項原規定：「併合處罰之數罪，均有前項情形，其應
    執行之刑逾6月者，亦同」，修正後該條項則規定：「前項
    規定於數罪併罰，其應執行之刑未逾6月者，亦適用之」，
    另刑法施行法第3條之1第3項亦規定：「於94年1月7日刑法
    修正施行前（即95年7月1日前）犯併合處罰數罪中之一罪，
    且該數罪均符合第41條第1項得易科罰金之規定者，適用90
    年1月4日修正之刑法第41條第2項規定」，又受刑人行為後
    ，罰金罰鍰提高標準條例第2條業經修正刪除，而刑法第41
    條第1項前段關於易科罰金之折算標準，亦已由舊法之銀元
    100元、200元、300元修正為新臺幣1000元、2000元、3000
    元，經比較新舊法規定之結果，以受刑人行為時之修正前刑
    法第41條第1項前段規定較有利於受刑人，依刑法第2條第1
    項前段規定，應適用修正前刑法第41條第1項前段之規定，
    定其易科罰金之折算標準。本件受刑人所犯如附表所示數罪
    ，其中編號1、3所示之罪係在刑法於95年7月1日修正施行前
    所犯，且上開數罪均符合得易科罰金之規定，依刑法施行法
    第3條之1第3項規定，自應適用修正前刑法第41條第2項規定
    ，均得易科罰金，並依修正前刑法第41條第1項前段規定，
    適用修正前罰金罰鍰提高標準條例第2條規定，諭知易科罰
    金之折算標準。從而，本件聲請人以受刑人因犯如附表所示
    之毒品危害防制條例等罪，先後經判處如附表所示之刑，並
    分別於如附表所示之日期確定在案，而聲請定其應執行之刑
    ，原審審核認聲請為正當，准許就受刑人甲○○所犯如附表
    所示之罪，應執行有期徒刑玖月，如易科罰金以銀元參佰元
    即新臺幣玖佰元折算壹日。
二、抗告意旨略以本件原審裁定附表編號3所示，94年11月2日所
    犯之妨害兵役治罪條例罪嫌，抗告人已向兵役單位提出申請
    出席教育召集證明等提出抗告。
三、按裁判確定前犯數罪者，併合處罰之。又數罪併罰，有二裁
    判以上者，依刑法第51條之規定，定其應執行之刑，刑法第
    50條、第53條，分別定有明文。經查抗告人即受刑人甲○○
    因犯毒品危害防制條例、妨害兵役治罪條例等案件，先後經
    判決確定如附表所示，茲據檢察官聲請定其應執行之刑，原
    審法院經審核卷證結果，認其聲請為正當，依刑事訴訟法第
    477條第1項，刑法第2條第1項前段、第53條，修正前刑法第
    51條第5款、第41條第1項前段、第2項，刑法施行法第3條之
    1第3項，修正前罰金罰鍰提高標準條例第2條裁定其應執行
    刑為應執行有期徒刑玖月，如易科罰金以銀元參佰元（即新
    臺幣玖佰元）折算壹日，經核並無違誤或不當，至抗告意旨
    並未具體指摘原審定其應執行刑之裁定如何不當，而本件裁
    定係針對已經確定之判決定執行刑，於法並無不合，抗告人
    所為之爭執，並非於本件定執行刑之抗告程序所得主張或救
    濟，是其所提抗告為無理由，應予駁回。
四、依刑事訴訟法第412條裁定如主文。
中    華    民    國    97    年    8     月    21    日
                  刑事第九庭  審判長法  官 陳貽男
                                    法  官 周盈文
                                    法  官 許宗和
以上正本證明與原本無異。
不得再抗告。
                                    書記官 林淑貞
中    華    民    國    97    年    8    月     22    日


司法院資訊處製作；財團法人民間司法改革基金會備份。
